【裁判字號】    97,訴緝,299
【裁判日期】    971231
【裁判案由】    毒品危害防制條例
【裁判全文】
臺灣板橋地方法院刑事判決             97年度訴緝字第299號
公  訴  人  臺灣板橋地方法院檢察署檢察官
被      告  甲○○
上列被告因違反毒品危害防制條例案件，經檢察官提起公訴（97
年度毒偵字第8899號），被告於準備程序進行中，就被訴事實為
有罪之陳述，本院告知其簡式審判程序之旨，聽取當事人意見後
，裁定由受命法官獨任依簡式審判程序審理，茲判決如下：
    主  文
甲○○施用第一級毒品，累犯，處有期徒刑玖月，扣案如附表所
示之物沒收銷燬；又施用第二級毒品，累犯，處有期徒刑伍月。
應執行有期徒刑壹年，扣案如附表所示之物沒收銷燬。
    事  實
一、甲○○前因施用第二級毒品案件，經臺灣士林地方法院以88
    年度毒聲字第2248號裁定送觀察、勒戒後，因無繼續施用毒
    品之傾向，於民國91年5 月24日執行完畢釋放出所，並由臺
    灣士林地方法院檢察署檢察官以91年度偵緝字第219 號為不
    起訴處分在案。復於前開觀察、勒戒執行完畢釋放後5 年內
    ，因施用第一級毒品案件，經臺灣高等法院以94年度上訴字
    第1978號判決判處有期徒刑7 月確定。又因妨害自由、傷害
    案件，經本院以92年度訴字第2630號判決判處有期徒刑4 月
    、3 月確定。上開3 罪所處之刑，再經臺灣高等法院以96年
    度聲減字第371 號裁定減刑並定應執行刑為有期徒刑6 月，
    於96年7 月16日執行完畢。詎仍不知悔改，另基於施用第一
    級毒品海洛因之犯意，於96年11月1 日上午8 時許，在斯時
    臺北縣五股鄉○○路○ 段158 巷18號6 樓住處，以將海洛因
    置入香菸內點燃吸食之方式，施用海洛因1 次；基於施用第
    二級毒品甲基安非他命之犯意，於96年10月底某日，在臺北
    市士林區某不詳友人住處，以將甲基安非他命置入玻璃球（
    未扣案）內燒烤吸食之方式，施用甲基安非他命1 次。嗣於
    96年11月1 日下午2 時30分許，在前揭臺北縣五股鄉○○路
    ○ 段158 巷18號6 樓住處，為警查獲，並扣得如附表所示之
    海洛因1 包。
二、案經臺北市政府警察局中正第一分局報告臺灣板橋地方法院
    檢察署檢察官偵查起訴。
    理  由
一、上開犯罪事實，業經被告甲○○於本院審理時坦承不諱（見
    本院卷第27、31頁），而其為警查獲時所採集之尿液，經以
    酵素免疫分析法初步篩選，再以氣相層析質譜儀分析法確認
    ，確呈現嗎啡（施用毒品海洛因代謝物為嗎啡）及安非他命
    、甲基安非他命陽性反應，有臺北市政府警察局偵辦毒品案
    件尿液檢體委驗單（代碼編號：011327號）、臺灣尖端先進
    生技醫藥股份有限公司濫用藥物檢驗報告（代碼編號：0113
    27號）各1 份在卷可稽（見偵查卷第40、45頁），復有扣案
    如附表所示之海洛因1 包可資佐證，足認被告之自白與事實
    相符。觀之事實欄所載被告前案紀錄，被告於犯施用第二級
    毒品罪經觀察、勒戒及不起訴處分後，5 年內再犯施用第一
    級毒品罪，經依法追訴處罰，有臺灣高等法院被告前案紀錄
    表1 份附卷可憑（見本院卷第35至55頁），其再犯本案，屬
    毒品危害防制條例第20條、第23條規定之「5 年內再犯」，
    因再犯率甚高，原實施觀察、勒戒或強制戒治，已無法收其
    實效，應依同條例第10條處罰（最高法院97年第5 次刑事庭
    會議決議參照）。本案事證明確，被告犯行洵堪認定，應依
    法論科。
二、按海洛因、甲基安非他命分屬毒品危害防制條例第2 條第2
    項第1 款、第2 款規定之第一級、第二級毒品，核被告所為
    ，係犯毒品危害防制條例第10條第1 項、第2 項之施用第一
    級毒品罪及施用第二級毒品罪。其為上開犯行而持有第一級
    毒品海洛因及第二級毒品甲基安非他命，持有之低度行為，
    應為施用之高度行為所吸收，不另論罪。被告所犯施用第一
    級毒品罪與施用第二級毒品罪2 罪間，犯意各別，行為互殊
    ，應予分論併罰。另被告有如事實欄所示之前案紀錄，於96
    年7 月16日執行完畢乙節，有前揭臺灣高等法院被告前案紀
    錄表1 份存卷可參，其於有期徒刑執行完畢5 年內，故意再
    犯有期徒刑以上之罪，為累犯，上開2 罪均應依刑法第47條
    第1 項之規定加重其刑。爰審酌被告已曾因相同犯行經觀察
    、勒戒之處遇，猶未能知所警惕，顯然漠視法令之禁制，惟
    其犯罪行為主要係戕害自身，並未直接積極損害他人之利益
    ，且事後坦承犯行，犯後態度尚無不良，暨其施用毒品之動
    機、目的、素行等一切情狀，分別量處如主文所示之刑，並
    定其應執行刑。扣案如附表所示之海洛因1 包，為被告為上
    開犯行所用，除因鑑驗而用罄之部分外，餘不問屬於犯人與
    否，應依毒品危害防制條例第18條第1 項前段之規定沒收銷
    燬之。
據上論斷，應依刑事訴訟法第273 條之1 第1 項、第299 條第1
項前段，毒品危害防制條例第10條第1 項、第2 項、第18條第1
項前段，刑法第11條、第47條第1 項、第51條第5 款，判決如主
文。
本案經檢察官陳伯均到庭執行職務。
中    華    民    國    97    年    12    月    31    日
                    刑事第十庭  法  官  許炎灶
以上正本證明與原本無異。
如不服本判決應於收受判決後10日內向本院提出上訴書狀，並應
敘述具體理由；其未敘述上訴理由者，應於上訴期間屆滿後20日
內向本院補提理由書（均須按他造當事人之人數附繕本）「切勿
逕送上級法院」。
                                書記官  屠衛民
中    華    民    國    97    年    12    月    31    日
附錄本案論罪科刑法條：毒品危害防制條例第10條。
毒品危害防制條例第10條
施用第一級毒品者，處6 月以上5 年以下有期徒刑。
施用第二級毒品者，處3 年以下有期徒刑。
附表：
┌─────────────────────────────────────┐
│查獲之第一級毒品                                                          │
├──┬─────┬──┬──┬──────────────────────┤
│編號│品      名│數量│單位│備                                        註│
├──┼─────┼──┼──┼──────────────────────┤
│ 01 │第一級毒品│1   │包  │第一級毒品海洛因（淨重0.2440公克，取樣0.01│
│    │海洛因    │    │    │  21公克）。                                │
│    │          │    │    │含極微量第一級毒品海洛因殘渣且未能析離之外│
│    │          │    │    │  包裝1 個，應併予沒收銷燬。                │
│    │          │    │    │卷附交通部民用航空局航空醫務中心96年11月13│
│    │          │    │    │  日航藥鑑字第0961908 號毒品鑑定書1 份參照（│
│    │          │    │    │  見偵查卷第42頁）。                        │
└──┴─────┴──┴──┴──────────────────────┘


司法院資訊處製作；財團法人民間司法改革基金會備份。
